【裁判字號】    97,訴,1244
【裁判日期】    970529
【裁判案由】    違反毒品危害防制條例
【裁判全文】
臺灣彰化地方法院刑事判決      九十七年度訴字第一二四四號
公  訴  人  臺灣彰化地方法院檢察署檢察官
被      告  甲○○
                    （另案羈押在臺灣彰化看守所）
上列被告因違反毒品危害防制條例案件，經檢察官提起公訴（九
十七年度毒偵字第一四九七號），由本院合議庭裁定依簡式審判
程序審理判決如下：
    主  文
甲○○施用第一級毒品，累犯，處有期徒刑柒月；又施用第二級
毒品，累犯，處有期徒刑肆月。應執行有期徒刑拾月。
    事  實
一、甲○○前曾：(1)於民國八十八年五月十九日，因竊盜案件，
    經臺灣高等法院臺中分院以八十八年度上易字第七一六號判
    處有期徒刑一年六月，並應於刑之執行前令入勞動場所強制
    工作三年；(2)又於八十九年一月二十七日，因施用第一、二
    級毒品案件，經本院以八十八年度訴字第四二五號分別判處
    有期徒刑一年、七月，並定應執行刑為有期徒刑一年六月確
    定；(3)再於八十八年十二月十四日，因偽造文書案件，經本
    院以八十八年度易字第一三六六號判處有期徒刑五月，得易
    科罰金確定，上開(1)至(3)所示之有期徒刑部分，嗣復經本院
    以九十年度聲字第九０三號定其應執行刑為有期徒刑三年三
    月確定，入監執行後，於九十三年三月十八日假釋付保護管
    束，並因上開保護管束業於九十三年十二月二十二日期滿未
    經撤銷而視為執行完畢。其復曾因施用毒品案件，經送執行
    觀察、勒戒後，因認無繼續施用毒品之傾向，於八十七年八
    月二十一日執行完畢釋放，並由臺灣彰化地方法院檢察署檢
    察官以八十七年度偵字第六四三三號案件為不起訴之處分確
    定；又因施用第一、二級毒品案件（前開施用第一、二級毒
    品犯行，業於八十九年一月二十七日，經本院以八十八年度
    訴字第四二五號分別判處有期徒刑一年、七月，並定應執行
    刑為有期徒刑一年六月確定），經送執行觀察、勒戒後，因
    認有繼續施用毒品之傾向，接續執行強制戒治，後經戒治所
    評定合格，認無繼續戒治之必要，於八十八年六月二十一日
    停止戒治，所餘期間付保護管束，並因上開保護管束期間已
    於同年十二月二日屆滿未經撤銷而視為執行完畢；再於上開
    強制戒治執行完畢釋放後，五年後再犯施用毒品案件，經送
    執行觀察、勒戒後，因認有繼續施用毒品之傾向，接續執行
    強制戒治，並因經戒治所評定認無繼續戒治之必要，於九十
    五年二月八日執行完畢釋放。詎仍不知警惕，於上開最後一
    次強制戒治執行完畢釋放後之五年內：(1)另行基於施用第一
    級毒品之犯意，於九十七年二月二十九日下午九時許，在彰
    化縣員林鎮○○路員林公園廁所內，以將少許海洛因粉末置
    入其所有之注射針筒一支內加水後，再以針筒注射之方式，
    施用第一級毒品海洛因一次。(2)另行基於施用第二級毒品甲
    基安非他命之犯意，於九十七年三月三日下午二時二十七分
    許為警採尿回溯四日內之某時，在彰化縣員林鎮境內某處，
    以將少許甲基安非他命放入玻璃球管內，以火燒烤再吸其煙
    霧之方式，施用第二級毒品甲基安非他命一次。嗣其於九十
    七年三月三日因另涉犯竊盜案件為警查獲後，其於有偵查犯
    罪職權之機關或個人發覺其上開施用第一級毒品海洛因一次
    之犯罪前，主動向警方坦認有前開施用海洛因一次之犯行而
    自首，且主動接受裁判；並因同日下午二時二十七分許為警
    採尿送驗後，除呈海洛因代謝物嗎啡之陽性反應外，另亦呈
    甲基安非他命之陽性反應，始查獲其前開施用第二級毒品甲
    基安非他命一次之犯行。
二、案經彰化縣警察局員林分局報請臺灣彰化地方法院檢察署檢
    察官偵查起訴，由本院合議庭裁定依簡式審判程式審理。
    理  由
一、訊據被告甲○○對於上揭事實坦承不諱，且有彰化縣警察局
    員林分局委託檢驗尿液代號與真實姓名對照認證單、詮昕科
    技股份有限公司濫用藥物尿液檢驗報告各一份在卷可稽，被
    告就其有施用第一級毒品海洛因及施用第二級毒品甲基安非
    他命各一次之自白與事實相符。此外，復有臺灣彰化地方法
    院檢察署刑案資料查註紀錄表、臺灣高等法院被告前案紀錄
    表、臺灣高等法院在監在押全國紀錄表各一份在卷可憑，本
    件事證明確，被告犯行洵足認定。
三、按海洛因係毒品危害防制條例所定之第一級毒品，而甲基安
    非他命則係同條例所定之第二級毒品，均不得非法施用。核
    被告如事實欄一、(1)所為，係犯毒品危害防制條例第十條第
    一項之施用第一級毒品罪；其如事實欄一、(2)所為，則係犯
    同條第二項之施用第二級毒品罪。其為供施用第一級毒品及
    第二級毒品而持有各該級毒品之低度行為，應各為施用之高
    度行為所吸收，均不另論罪。又被告所犯上開二罪間，犯意
    各別，罪質互殊，應予分論併罰。再被告前曾：(1)於八十八
    年五月十九日，因竊盜案件，經臺灣高等法院臺中分院以八
    十八年度上易字第七一六號判處有期徒刑一年六月，並應於
    刑之執行前令入勞動場所強制工作三年；(2)又於八十九年一
    月二十七日，因施用第一、二級毒品案件，經本院以八十八
    年度訴字第四二五號分別判處有期徒刑一年、七月，並定應
    執行刑為有期徒刑一年六月確定；(3)再於八十八年十二月十
    四日，因偽造文書案件，經本院以八十八年度易字第一三六
    六號判處有期徒刑五月，得易科罰金確定，上開(1)至(3)所示
    之有期徒刑部分，嗣復經本院以九十年度聲字第九０三號定
    其應執行刑為有期徒刑三年三月確定，入監執行後，於九十
    三年三月十八日假釋付保護管束，並因上開保護管束業於九
    十三年十二月二十二日期滿未經撤銷而視為執行完畢，有臺
    灣彰化地方法院檢察署刑案資料查註紀錄表、臺灣高等法院
    被告全國前案紀錄表各一份在卷可考，其於五年以內故意再
    犯本件有期徒刑以上之二罪，均為累犯，均應依刑法第四十
    七條第一項之規定，各加重其刑。另被告係於九十七年三月
    三日因另涉犯竊盜案件為警查獲後，其於有偵查犯罪職權之
    機關或個人發覺其上開施用第一級毒品海洛因一次之犯罪前
    ，主動向警方坦認有前開施用海洛因一次之犯行而自首，且
    主動接受裁判一節，已據被告於本院審理時陳明，並有被告
    之警詢筆錄一份在卷可考，爰依刑法第六十二條前段之規定
    ，就其上揭所為之施用第一級毒品犯行，減輕其刑；且被告
    所為上開施用第一級毒品犯行，前分別有加重、減輕之事由
    ，依法應先加後減之。爰審酌被告之素行、犯罪之動機、目
    的、施用毒品係戕害自身健康、施用毒品海洛因及施用毒品
    甲基安非他命各一次之手段、所生危害及犯罪後之態度等一
    切情狀，就其所為上開施用第一級毒品及施用第二級毒品犯
    行，分別量處如主文所示之刑，並定其應執行之刑，以示懲
    儆。另中華民國九十六年罪犯減刑條例雖於九十六年七月四
    日公布，並自同年七月十六日生效施行，然依上開條例第二
    條第一項第三款：「犯罪在中華民國九十六年四月二十四日
    以前者，除本條例另有規定外，依下列規定減刑：三、有期
    徒刑、拘役或罰金，減其刑期或金額二分之一。」之規定，
    須行為人犯罪時間在九十六年四月二十四日以前者，始有該
    條例之適用；而被告上開施用第一級毒品及施用第二級毒品
    之犯罪時間，均在九十六年四月二十四日之後，自均無前揭
    條例減刑規定之適用，附予敘明。
據上論斷，應依刑事訴訟法第二百七十三條之一第一項、第二百
九十九條第一項前段，毒品危害防制條例第十條第一項、第二項
、第二十三條第二項，刑法第十一條前段、第四十七條第一項、
第六十二條前段、第五十一條第五款，判決如主文。
本案經檢察官吳芙如到庭執行職務
中    華    民    國  九十七  年    五    月  二十九  日
                  刑事第八庭    法  官  李雅俐
以上正本證明與原本無異。
如不服本判決，應於判決送達後10日內，向本院（切勿逕送臺灣
高等法院臺中分院）提出上訴狀，上訴書狀應「敘述具體上訴理
由」，並按他造當事人之人數附繕本。
中    華    民    國  九十七  年    五    月  二十九  日
                                書記官  陳秀娟
附錄論罪科刑法條：
毒品危害防制條例第十條：
施用第一級毒品者，處六月以上五年以下有期徒刑。
施用第二級毒品者，處三年以下有期徒刑。


司法院資訊處製作；財團法人民間司法改革基金會備份。
